臺灣高雄地方法院刑事判決　　　　　　　96年度訴字第3688號
公　訴　人　臺灣高雄地方法院檢察署檢察官
被　　　告　乙○○
　　　　　　　　　　現另案在.
上列被告因毒品危害防制條例案件，經檢察官提起公訴（96年度
毒偵字第5823號），被告就被訴事實為有罪之陳述，本院合議庭
裁定由受命法官獨任進行簡式審判程序，判決如下：
    主  文
乙○○施用第一級毒品，處有期徒刑捌月，減為有期徒刑肆月，
如易科罰金，以新臺幣壹仟元折算壹日。扣案第一級毒品海洛因
壹包（毛重零點肆伍公克）及殘留第一級毒品海洛因殘渣袋貳只
，均沒收銷燬之；注射針筒壹支，沒收。又施用第二級毒品，處
有期徒刑陸月，減為有期徒刑月，如易科罰金，以新臺幣壹仟
元折算壹日。應執行有期徒刑陸月，如易科罰金，以新臺幣壹仟
元折算壹日。扣案第一級毒品海洛因壹包（毛重零點肆伍公克）
及殘留第一級毒品海洛因殘渣袋貳只，均沒收銷燬之；注射針筒
壹支，沒收。
    事  實
一、乙○○於民國93年間因施用毒品案件，經本院裁定送觀察、
    勒戒後，認無繼續施用毒品之傾向，於93年10月26日釋放出
    所。詎其仍不思戒除毒癮，明知海洛因及甲基安非他命係毒
    品危害防制條例列管之第一級與第二級毒品，不得非法施用
    、持有，竟於上開觀察勒戒執行完畢釋放後之5 年內，於96
    年3 月27日上午11時許，在高雄縣大寮鄉○○村○○路88之
    2 號，施用第一級毒品海洛因1 次; 另自96年3 月27日下午
    2 時許，回溯24小時內某時，在不詳處所施用第二級毒品甲
    基安非他命1 次。嗣於96年3 月27日下午2 時許，因另案通
    緝，為警在高雄縣鳥松鄉「長庚醫院」查獲，並扣得第一級
    毒品海洛因1 包（毛重0.45公克）、注射針筒1 支及2 只殘
    渣袋。
二、案經台南市政府警察局第一分局報告臺灣高雄地方法院檢察
    署檢察官偵查起訴。
    理  由
一、本件係經被告乙○○於準備程序當庭表示認罪，而經本院裁
    定以簡式審判程序加以審理，依據刑事訴訟法第273 條之2
    、第159 條第2 項之規定，不適用傳聞法則有關限制證據能
    力之相關規定，合先敘明。
二、上開事實業經被告乙○○坦承不諱，且其為警查獲所採集之
    尿液檢體，經送檢驗結果，確呈嗎啡陽性反應（按海洛因係
    由嗎啡經化學合成而製得，經注射進入人體後，因代謝分解
    成嗎啡，因此施打海洛因後，由尿液中檢驗結果仍為嗎啡反
    應）及甲基安非他命陽性反應，有詮昕科技股份有限公司96
    年4 月13日出具之報告編號00000000號濫用藥物尿液檢驗報
    告暨臺南市警察局第一分局德高派出所偵辦涉嫌毒品危害防
    制條例案送驗尿液及年籍對照表各1 件在卷可稽（見偵卷第
    24、26頁），且扣案之白色粉末1 包，經臺南市警察局第一
    分局德高派出所以連勤第204 號廠製造毒品檢驗劑檢驗結果
    ，確呈嗎啡反應，亦有該所初步鑑驗報告單1 件附卷可按（
    見警卷第18頁）。再被告有如事實欄所示之觀察勒戒執行完
    畢之情，有臺灣高等法院被告前案紀錄表在卷可佐，顯見其
    係於上開觀察勒戒執行完畢釋放後，5 年內再犯本件施用第
    一級、第二級毒品之罪，事證明確，被告犯行堪以認定，自
    應依法論科。
三、按海洛因、甲基安非他命係毒品危害防制條例第2 條第2 項
    第1 款、第2 款所明定之第一級、第二級毒品，不得非法持
    有、施用。核被告所為，係犯毒品危害防制條例第10條第1
    項之施用第一級毒品海洛因罪及同條第2 項之施用第二級毒
    品甲基安非他命罪。又被告施用第一級毒品海洛因前後持有
    海洛因及其施用第二級毒品甲基安非他命前後持有甲基安非
    他命之低度行為，應為施用海洛因、甲基安非他命之高度行
    為所吸收，均不另論罪。爰審酌海洛因、甲基安非他命戕害
    身心，而被告前因施用毒品經送觀察勒戒之執行後，猶不思
    戒絕革除惡習，而為本件犯罪，顯未因前所受觀察勒戒之治
    療處分而記取教訓，惟其施用毒品所生危害，實以自戕身心
    健康為主，對於他人生命、身體、財產等法益，尚無明顯而
    重大之實害，兼衡其犯罪後坦承犯行等一切情狀，各量處如
    主文所示之刑。被告上開犯罪時間均在96年4 月24日以前，
    所犯為毒品危害防制條例第10條第1 項、第2 項之罪，合於
    減刑條件，爰依中華民國96年罪犯減刑條例第2 條第1 項第
    3 款、第7 條規定，各減為如主文所示之刑。又「犯最重本
    刑為五年以下有期徒刑以下之刑之罪，依本條例規定減為六
    月以下有期徒刑、拘役者，應於為減刑裁判時，併諭知易科
    罰金折算之標準。」同條例第9 條定有明文。本院考量本件
    犯罪情節之輕重及被告係國中畢業、職業無，家庭經濟狀況
    為小康等情況（見警詢筆錄基本資料欄），諭知如主文所示
    易科罰金之折算標準。並定其應執行之刑。
四、又扣案之第一級毒品海洛因1 包（毛重0.45公克），經檢驗
    呈嗎啡反應；扣案之殘渣袋2 只，其上仍檢出海洛因陽性反
    應，足證其上殘餘毒品與之無法完全析離，應將之同視為第
    一級毒品，從而上開物品不問屬於犯人與否，均應依毒品危
    害防制條例第18條第1 項前段規定沒收銷燬之。另扣案之注
    射針筒1 支（未驗出毒品反應），係被告所有，供其施用第
    一級毒品海洛因所用之物，業據被告供明在卷，爰依刑法第
    38條第1 項第2 款規定宣告沒收。又關於沒收、追繳、追徵
    等諭知，不在減刑範圍以內（司法院院字第2787號(五)解釋參
    照）。是本件沒收部分，毋庸為減刑之諭知，併予敘明。
據上論斷，應依刑事訴訟法第273 條之1 第1 項、第299 條第1
項前段，毒品危害防制條例第10條第1 項、第2 項、第18條第1
項前段，刑法第11條、第38條第1 項第2 款、第41條第1 項前段
、第51條第5 款，中華民國96年罪犯減刑條例第2 條第1 項第3
款、第7 條、第9 條，判決如主文。
本案經檢察官甲○○到庭執行職務。
中　　華　　民　　國　　96　　年　　10　　月　　29　　日
                  刑事第十二庭  法　官  施介元
以上正本證明與原本無異。
如不服本判決應於收受本判決後10日內向本院提出上訴書狀，並
應敘述具體理由，如未敘述上訴理由者，應於上訴期間屆滿後20
日內補提理由書狀於本院（均須按他造當事人之人數附繕本）「
切勿逕送上級法院」。
中　　華　　民　　國　　96　　年　　10　　月　　30　　日
                                書記官  謝群育
得上訴
附錄本判決論罪科刑法條
毒品危害防制條例第10條
施用第一級毒品者，處 6 月以上 5 年以下有期徒刑。
施用第二級毒品者，處 3 年以下有期徒刑。
